臺灣高等法院刑事判決　　　　　　　 100年度上訴字第1463號
上　訴　人
即　被　告　徐志華
上列上訴人因違反毒品危害防制條例案件，不服臺灣基隆地方法
院100年度訴字第215號，中華民國100年4月6日第一審判決（起
訴案號：臺灣基隆地方法院檢察署100年度毒偵字第374號），提
起上訴，本院判決如下：
    主  文
上訴駁回。
    理  由
一、依刑事訴訟法第350條、第361條、第362條、第367條規定，
    不服地方法院之第一審判決而上訴者，須提出上訴書狀，並
    應敘述具體理由，為上訴必備之程式；其所提出之書狀未敘
    述上訴理由，或僅曾以言詞陳述上訴理由者，均應於上訴期
    間屆滿後20日內補提理由書於第一審法院。第一審法院經形
    式審查，認逾期未補提上訴理由者，應定期間先命補正；逾
    期未補正者，為上訴不合法律上之程式，應以裁定駁回。倘
    已提出上訴理由，但所提非屬具體理由者，則由第二審法院
    以上訴不合法律上之程式，判決駁回。而所謂具體理由，必
    係依據卷內既有訴訟資料或提出新事證，指摘或表明第一審
    判決有何採證認事、用法或量刑等足以影響判決本旨之不當
    或違法，而構成應予撤銷之具體事由，始克當之（例如：依
    憑證據法則具體指出所採證據何以不具證據能力，或依憑卷
    證資料，明確指出所為證據證明力之判斷如何違背經驗、論
    理法則）；倘僅泛言原判決認定事實錯誤、違背法令、量刑
    失之過重或輕縱，而未依上揭意旨指出具體事由，或形式上
    雖已指出具體事由，然該事由縱使屬實，亦不足以認為原判
    決有何不當或違法者（例如：對不具有調查必要性之證據，
    法院未依聲請調查亦未說明理由，或援用證據不當，但除去
    該證據仍應為同一事實之認定），皆難謂係具體理由，俾與
    第二審上訴制度旨在請求第二審法院撤銷、變更第一審不當
    或違法之判決，以實現個案救濟之立法目的相契合，並節制
    濫行上訴（最高法院97年度台上字第892號刑事判決意旨參
    照）。
二、被告上訴意旨略以：案發當天警察持搜索票至基隆市○○○
    街32巷13之2號3樓，被告主動和警方配合，交出注射針和針
    筒內的海洛因溶液，自始至終全程配合警方，依法應可減刑
    ；被告因感染HIV出獄後因找工作，四處碰壁才會一時糊塗
    又施用毒品，祈請法官原諒被告一時糊塗給予輕判，讓被告
    可以早日回來，幫助家裡改善經濟云云。
三、經查：上訴人即被告徐志華基於施用第二級毒品甲基安非他
    命之犯意，於100年2月9日下午3時，在基隆市安樂區之不詳
    友人住處，將甲基安非他命置入玻璃球吸食器內燒烤使生霧
    化白煙再以口鼻吸食，藉以施用第二級毒品甲基安非他命1
    次。其後，復萌生施用第一級毒品海洛因之犯意，於100 年
    2月10日下午5時，在其住處即基隆市安樂區○○○街32巷13
    之2號，將稀釋後之海洛因置入注射針筒再持以施打，藉以
    施用第一級毒品海洛因1次之事實，業據被告於原審審理中
    坦承不諱，且有被告所有供上開施用第一級毒品所用之海洛
    因殘渣1袋、內含第一級毒品海洛因水溶液（約0.22CC）之
    注射針筒1支扣案暨基隆市警察局第二分局東光派出所查獲
    涉嫌毒品危害防制條例毒品初步鑑驗報告單、鑑驗照片各1
    紙在卷可佐。又被告為警查獲而採集之尿液檢體，經送請臺
    灣尖端先進生技醫藥股份有限公司以氣相層析質譜儀法為確
    認檢驗之結果，呈嗎啡（海洛因代謝後尿液檢出成份）、甲
    基安非他命陽性反應，此亦有臺灣尖端先進生技醫藥股份有
    限公司100年2月23日濫用藥物檢驗報告1份，暨足與上開檢
    驗報告相對應之尿液檢體對照表1件在卷可憑，認定被告有
    施用第一級、第二級毒品之犯行，並審酌被告之前曾受有期
    徒刑執行完畢後，5年內故意再犯本件有期徒刑以上刑之罪
    ，有累犯之加重事由，及被告犯罪之動機、吸食頻率、曾有
    施用毒品之前科仍不知戒除，兼以被告犯後坦承犯行而表悛
    悔之犯後態度，及其本案所為雖對己身健康戕害甚鉅，然其
    究非可與侵害他人法益之犯罪行為等量齊觀，尤以之於此類
    「施用毒品」之行為人而言，毒品危害防制條例之立法目的
    亦非重在嚴懲，而係重在彼等「病患性」行為之矯治等一切
    情狀，分別量處有期徒刑3月、7月，並定應執行有期徒刑9
    月，核其認事用法均無違誤，量刑亦甚妥適。被告非依據卷
    內訴訟資料或提出新事證，指摘或表明第一審判決有何足以
    影響判決本旨之不當或違法，而構成應予撤銷之具體事由，
    僅就原審之量刑反覆爭執，與刑事訴訟法第361條第2項所稱
    「具體理由」，尚非相當。揆諸上開說明，被告之上訴意旨
    應認違背刑事訴訟法第361條第2項「上訴書狀應敘述具體理
    由」之規定，依同法第367條前段規定，應以判決駁回上訴
    ，並不經言詞辯論為之。
據上論斷，應依刑事訴訟法第367條前段、第372條，判決如主文
。
中    華    民    國   100    年     5    月    18    日
                  刑事第一庭審判長法  官   葉騰瑞
                                  法  官   彭政章
                                  法  官   莊明彰
以上正本證明與原本無異。
施用第一級毒品部分如不服本判決，應於收受送達後10日內向本
院提出上訴書狀，其未敘述上訴之理由者並得於提起上訴後10
日內向本院補提理由書（均須按他造當事人之人數附繕本）「切
勿逕送上級法院」。
其餘不得上訴。
                                  書記官   王韻雅
中    華    民    國   100    年    5     月    18    日